【裁判字號】    98,交簡上,73
【裁判日期】    980519
【裁判案由】    公共危險
【裁判全文】
臺灣臺南地方法院刑事判決            98年度交簡上字第73號
上  訴  人  臺灣臺南地方法院檢察署檢察官
被      告  乙○○
                    （現另案於臺灣臺南監獄執行）
上列上訴人因公共危險案件，不服本院中華民國98年2 月16日98
年度交簡字第246 號第一審簡易判決（聲請簡易判決處刑書案號
：98年度偵字第217 號），提起上訴，被告於本院審理中就被訴
事實為有罪之陳述，本院管轄之第二審合議庭裁定改依簡式審判
程序審理，判決如下：
    主  文
上訴駁回。
    事實及理由
一、本件被告乙○○所犯係死刑、無期徒刑、最輕本刑為3 年以
    上有期徒刑以外之罪，其於本院審理中就被訴事實為有罪之
    陳述，經告知被告簡式審判程序之旨，並聽取上訴人、被告
    之意見後，由本院合議庭依刑事訴訟法第273 條之1 第1 項
    規定，裁定進行簡式審判程序，合先敘明。
二、本案經本院審理結果，認第一審判決以被告觸犯刑法第185
    條之3 酒醉駕車公共危險罪，依刑事訴訟法第449 條第1 項
    前段、第454 條第2 項，刑法第185 條之3 、第42條第3 項
    ，刑法施行法第1 條之1 ，科處被告罰金新臺幣8 萬元，並
    諭知易服勞役之折算標準，其認事用法及量刑均無不當，應
    予維持，並引用第一審判決書記載之事實、證據及理由（如
    附件）。
三、上訴意旨雖以：被告曾於民國96年間因3 度犯竊盜案件，經
    臺灣臺北地方法院以96年度易字第639 號判決各判處有期徒
    刑3 月，並定其應執行刑為有期徒刑6 月確定，嗣經同院以
    96年度聲減字第214 號裁定各減為有期徒刑1 月又15日，並
    定其應執行刑為有期刑徒刑3 月確定，於96年7 月16日縮短
    刑期執行完畢；而本件犯罪時間為97年9 月4 日，依刑法第
    47條第1 項規定，本件被告係累犯，然原審判決漏未為累犯
    之宣告，適用法條尚有違誤。惟：
(一)、按受徒刑之執行完畢，或一部之執行而赦免後，5 年以內故
    意再犯有期徒刑以上之罪者，為累犯，加重本刑至2 分之1
    ，刑法第47條第1 項定有明文。復按被告犯有應併合處罰之
    數罪，經法院分別判處有期徒刑確定，其中一罪之有期徒刑
    先執行期滿後，法院經檢察官之聲請，以裁定定其數罪之應
    執行刑確定後，其在未裁定前已先執行之有期徒刑之罪，因
    嗣後合併他罪定應執行刑之結果，檢察官所換發之執行指揮
    書，係執行應執行刑，其前已執行之有期徒刑部分，僅應予
    扣除，而不能認為已執行完畢。若被告於應執行刑之執行中
    假釋出獄，於假釋中更犯罪，受有期徒刑以上刑之宣告者，
    雖為其中一罪之有期徒刑執行期滿後5 年以內所犯，亦僅構
    成撤銷假釋之原因，而與累犯之構成要件不符，不能論以累
    犯（最高法院76年度台非字第128 號、83年度台上字第5578
    號、90年度台非字第340 號、91年度台非字第328 號、95年
    度台非字第320 號、97年度台非字第18號判決意旨參照）。
(二)、查被告前於96年間固曾3 度犯竊盜案件，經臺灣臺北地方法
    院以96年度易字第639 號判決各判處有期徒刑3 月，並定其
    應執行刑為有期徒刑6 月確定，嗣經同院以96年度聲減字第
    214 號裁定各減為有期徒刑1 月又15日，並定其應執行刑為
    有期刑徒刑3 月確定，惟其復於同年間因違反毒品危害防制
    條例案件，經同院以96年度訴字第642 號判決判處有期徒刑
    8 月，上訴後，再經臺灣高等法院以96年度上訴字第2915號
    判決駁回上訴確定，嗣經臺灣高等法院以97年度聲減字第82
    4 號裁定減為有期徒刑4 月確定，並與前述竊盜3 罪所減得
    之刑，定其應執行刑為有期徒刑7 月確定，甫於97年9 月5
    日方入監服刑等情，有臺灣高等法院被告前案紀錄表1 份在
    卷可稽。是依前揭判決意旨，被告所犯之竊盜3 罪形式上雖
    已執行完畢，然既與違反毒品危害防制條例案件所處之刑合
    併定執行刑，則其前已執行竊盜3 罪之有期徒刑部分，僅應
    予扣除，而不能認為已於96年7 月16日執行完畢。從而，本
    件被告於97年9 月4 日酒醉駕車時，前案既尚未執行完畢，
    自與刑法第47條第1 項所規定累犯之要件有間，不構成累犯
    。上訴意旨認本件被告係累犯，容有未洽，其上訴為無理由
    ，應予駁回。
據上論斷，應依刑事訴訟法第455 條之1 第1 項、第3 項、第36
4 條、第273 條之1 第1 項、第373 條、第368 條，判決如主文
。
本案經檢察官甲○○到庭執行職務。
中    華    民    國    98    年    5     月    19    日
            刑事第十一庭  審判長法  官  林臻嫺
                                法  官  孫淑玉
                                法  官  蘇碧珠
以上正本證明與原本無異。
不得上訴。
                                書記官  許哲萍
中    華    民    國    98    年    5     月    19    日


司法院資訊處製作；財團法人民間司法改革基金會備份。
